臺灣嘉義地方法院行政訴訟裁定
110年度續收字第127號
聲  請  人  內政部移民署

代  表  人  鐘景琨  
                      送達代收人  內政部移民署南區事務                                    大隊嘉義縣專勤隊

代  理  人  余政諺  
相  對  人
即受收容人  NGUYEN MAU TAM



上列聲請人因相對人違反入出國及移民法事件，聲請續予收容，
本院裁定如下：
    主  文
甲○○ ○ ○○      續予收容。
    理  由
一、按暫予收容期間屆滿前，入出國及移民署認有續予收容之必
    要者，應於期間屆滿五日前附具理由，向法院聲請裁定續予
    收容；行政法院認續予收容之聲請為有理由者，應為續予收
    容之裁定，入出國及移民法第38條之4第1項、行政訴訟法第
    237條之14第2項後段定有明文。而外國人受強制驅逐出國處
    分，有下列情形之一，且非予收容顯難強制驅逐出國者，入
    出國及移民署得暫予收容，期間自暫予收容時起最長不得逾
    十五日，且應於暫予收容處分作成前，給予當事人陳述意見
    機會：一、無相關旅行證件，不能依規定執行。二、有事實
    足認有行方不明、逃逸或不願自行出國之虞。三、受外國政
    府通緝。又外國人有下列情形之一者，得不暫予收容：一、
    精神障礙或罹患疾病，因收容將影響其治療或有危害生命之
    虞。二、懷胎五個月以上或生產、流產未滿二個月。三、未
    滿十二歲之兒童。四、罹患傳染病防治法第三條所定傳染病
    。五、衰老或身心障礙致不能自理生活。六、經司法或其他
    機關通知限制出國。此觀入出國及移民法第38條第1項、第3
    8條之1第1項即明。是以，行政法院審理續予收容之聲請事
    件，應審查是否具備收容事由、有無得不予收容之情形及收
    容之必要性等，以確保強制驅逐出國處分之執行，如具備收
    容事由，且無為其他收容替代處分可能，非予收容顯難強制
    驅逐出國者，自得予收容。
二、聲請意旨略以：相對人即受收容人甲○○ ○ ○○      於民國1
    08年4月29日因擔任製造業技工持居留簽證入境，因於109年
    5月29日行方不明而遭廢止居留許可，在臺逾期居留。嗣於1
    10年5月12日6時15分在嘉義縣大林鎮大美里162線與嘉104線
    路口因違規遭攔查，經盤查時發現係逾期居留之外籍勞工，
    遭移送聲請人所屬南區事務大隊嘉義縣專勤隊。並於同日（
    12日）經聲請人處分強制驅逐出國，且基於如未予收容顯難
    強制驅逐出國，亦於同日為暫予收容處分，並交由聲請人所
    屬南區事務大隊嘉義縣專勤隊所屬臨時收容所收容。相對人
    係逾期居留，現正由聲請人辦理遣送相關手續，仍有逃逸之
    虞，復無親友可為其具保，無法為替代收容處分，爰依入出
    國及移民法第38條之4第1項之規定，聲請裁定續予收容等語
    。
三、聲請人主張相對人原係合法入境擔任監護工之外國人，因於
    109年5月29日行方不明遭廢止居留許可，在台逾期居留630
    天。後於110年5月12日經查獲，並於同日（12日）處分強制
    驅逐出國，且基於相對人逾期居留，有事實足認有行方不明
    、逃逸或不願自行出國之虞，是以處分暫予收容之事實，業
    據其提出聲請人110年5月12日移署南嘉縣勤字第00000000號
    強制驅逐出國處分書、同日移署南嘉縣勤字第00000000號暫
    予收容處分書、移民署南區事務大隊嘉義縣專勤隊代號與真
    實姓名對照表、內政部移民署南區事務大隊嘉義縣專勤隊調
    查筆錄、外人入出境資料檢視、內政部移民署外人居停留資
    料查詢（外勞）等為證，且為相對人所不爭執，應為事實。
四、相對人身體健康，無罹患任何疾病，並無入出國及移民法第
    38條之1前開規定之得不予收容之事由，亦經本院訊問相對
    人無訛，故聲請人主張相對人無該條得不予收容之事由，亦
    可採信。
五、相對人在台違法居留逾630天後始遭查獲，有事實足認有行
    方不明、逃逸或不願自行出國之虞，且在國內並無任何親友
    等情亦為相對人所自承，是以聲請人主張依相對人之情狀，
    無法以入出國及移民法第38條第2項規定收容替代處分代替
    收容，亦堪認定，相對人既係逾期居留，且無得不予收容之
    事由，依相對人之情況，亦無法以收容替代處分代收容，聲
    請人認相對人逾期居留，處分強制驅逐出國，同時處分暫予
    收容，依法自無違誤。
六、相對人既係逾期居留，且在國內復無任何親友，現正由聲請
    人辦理遣送作業中，是以相對人即受收容人之收容原因仍然
    存在，應認有繼續收容之必要，依入出國及移民法第38條之
    4第1項之規定，應認本件聲請為有理由，故相對人即受收容
    人甲○○ ○ ○○      應准續予收容。
七、據上論結，依行政訴訟法第237條之14第2項後段，裁定如主
    文。
中　　華　　民　　國　　110 　年　　5 　　月　　19　　日
　　　　　　　　　行政訴訟庭  法　官　唐一强
以上正本與原本無異。
如不服本裁定，應於送達後5日內，依行政訴訟法第237條之16第
1項規定，向本院提出抗告狀。
中　　華　　民　　國　　110 　年　　5 　　月　　19　　日
                              書記官  黃妍爾